臺灣臺南地方法院刑事判決
111年度簡上字第219號
上  訴  人  臺灣臺南地方檢察署檢察官
被      告  郭健良


上列上訴人因被告傷害案件，不服本院民國111年7月29日111年
度簡字第2050號第一審簡易判決（聲請簡易判決處刑書案號111
年度調偵字第1260號），提起上訴，本院管轄之第二審合議庭判
決如下：
    主  文
原判決關於宣告刑部分撤銷。
郭健良經原判決認定所犯傷害罪，處拘役拾伍日，如易科罰金，
以新臺幣壹仟元折算壹日。
    事實及理由
一、本案經本院審理結果，認第一審簡易判決之認事、用法均無
    違法或不當，應予維持，除證據部分補充「被告郭健良於本
    院第二審準備及審理程序中之自白及本院111年度營司簡調
    字第462號調解筆錄」外，其餘均引用如附件第一審簡易判
    決書記載之犯罪事實、證據及理由。
二、檢察官上訴意旨略以：被告犯後不僅未向告訴人吳鴻良道歉
    ，尚且對於造成告訴人之傷害未具體賠償，告訴人因本次傷
    害所造成之後遺症至今仍未痊癒，已影響工作及日常生活之
    情，有刑事聲請上訴狀1份可參，足見被告犯後態度欠佳，
    原審就此部分之量刑，亦有違罪刑相當原則，量刑過輕，尚
    非允當等語。
三、本院之判斷：
  ㈠刑事審判之量刑，旨在實現刑罰權之分配正義，故法院對科
    刑判決之被告量刑，應符合罪刑相當原則，使罰當其罪，以
    契合人民之法律感情。此所以刑法第57條明定科刑時應審酌
    一切情狀，尤應注意該條所列各款情形，以為科刑輕重之標
    準，並應受比例原則與平等原則等一般法律原則之支配，以
    期達成客觀上之適當性、相當性與必要性之價值要求。
  ㈡原審以被告犯罪事證明確，予以論罪科刑，固非無見。惟本
    件檢察官上訴後，被告業與告訴人於本院達成調解，當庭賠
    償告訴人新臺幣6萬6千元完畢，此有本院111年度營司簡調
    字第462號調解筆錄附卷可參（見簡上卷第53至54頁）。準
    此，原審就刑之裁量，未及審酌被告與告訴人已達成調解而
    量處被告拘役50日，並諭知易科罰金之折算標準，尚嫌過重
    。按本案量刑因子如上所述已有變更，原判決既有此部分未
    及審酌之處，應予以撤銷改判，以期適法。檢察官上訴意旨
    指摘量刑過重，雖無理由，然量刑因子如上所述已有變更，
    自應由本院撤銷改判。爰審酌被告之品行、犯罪動機、目的
    、手段及賠償告訴人損害，於本院審理時自述高職肄業，係
    工程行負責人，工程行大多接打石工工程，目前都是自己做
    ，已婚，有一個三歲的小孩，月入約三、四萬元左右，所得
    要扶養太太及小孩，及支付貸款，目前與太太及小孩同住，
    核其教育程度、工作及家庭生活狀況等一切情狀，量處如主
    文第二項所示之刑，並諭知易科罰金之折算標準。
  ㈢至告訴人於警詢及本院審理時雖供稱遭毆打之工具為鐵管，
　  不是木板等情（見警卷第5頁、簡上卷第72頁），因被告矢
　  口否認，供稱不是鐵管，是照片上的木板等語（見簡上卷第
    72頁），依罪證有疑應為有利被告認定之證據法則，乃以木
    板為據，經查被告持以毆傷告訴人之木板1支並未扣案，亦
    無證據證明該木板係被告所有，與刑法第38條第2項犯罪物
    沒收之要件不符，爰不予宣告沒收，併予指明。
據上論斷，應依刑事訴訟法455條之1第1項、第3項、第369條第1
項前段、第364條，第373條，第299條第1項前段（本件依刑事判
決精簡原則，僅記載程序法條文），判決如主文。
本案經檢察官董詠勝聲請以簡易判決處刑及提起上訴，檢察官高
振瑋到庭執行職務。
中　　華　　民　　國　　111 　年　　12　　月　　20　　日
            　　　刑事第四庭  審判長法  官   鄭彩鳳
　　　　　　　　　 
                  　　　            法  官   陳品謙
　　　　　　　　　　　　　　　　　　 
                        　　　      法  官   張  菁
以上正本證明與原本無異。
不得上訴。
　　　　　　　　　　　　　　　　　　書記官   黃千禾　　
中　　華　　民　　國　　111 　年　　12　　月　　20　　日
附錄本案論罪科刑法條：
刑法第277條
傷害人之身體或健康者，處5年以下有期徒刑、拘役或500,000元
以下罰金。
犯前項之罪，因而致人於死者，處無期徒刑或7年以上有期徒刑
；致重傷者，處3年以上10年以下有期徒刑。
附件
臺灣臺南地方法院刑事簡易判決
111年度簡字第2050號
聲  請  人  臺灣臺南地方檢察署檢察官
被      告  郭健良  男　(民國00年0月00日生)
　　　　　　　　　　身分證統一編號：Z000000000號
　　　　　　　　　　住○○市○○區○○街00巷00號
上列被告因傷害案件，經檢察官聲請以簡易判決處刑（111年度
調偵字第1260號），本院判決如下：
    主      文
郭健良犯傷害罪，處拘役伍拾日，如易科罰金，以新臺幣壹仟元
折算壹日。
    事實及理由
一、本案犯罪事實、證據及應適用之法條，除犯罪事實第3行「
    挫傷併血腫」之記載，應更正為「頸部挫傷併血腫」、第4
    行「右側手部撕裂傷」之記載，應更正為「右側手部2公分
    撕裂傷」外，其餘均引用檢察官聲請簡易判決處刑書之記載
    （如附件）。
二、爰審酌被告郭健良已有傷害之前案紀錄，猶未能控制情緒，
    僅因細故與告訴人吳鴻良發生口角，即恣意持木條傷害告訴
    人，顯見其行事衝動，欠缺理性，不僅破壞社會治安及善良
    秩序，更致告訴人受有前揭傷害，殊為不該；復考量被告犯
    後坦承犯行之態度、迄未與告訴人達成和解並賠償其所受損
    害，兼衡被告為高職肄業、家庭經濟狀況勉持（見警卷第3
    頁被告警詢筆錄「受詢問人欄」之記載）等一切情狀，量處
    如主文所示之刑，並諭知易科罰金之折算標準，以示懲儆。
三、依刑事訴訟法第449條第1項前段、第3項、第454條第2項，
    逕以簡易判決處刑如主文。
四、如不服本判決，得自收受送達後20日內，向本院提出上訴狀
    （須附繕本），上訴於本院管轄之第二審地方法院合議庭。
本案經檢察官董詠勝聲請以簡易判決處刑。
中華民國111年7月29日
                      刑事第四庭 法  官  王鍾湄
以上正本係照原本作成。
　　　　　　　　　　　　　　　　 書記官  蘇冠杰　　　
中　　華　　民　　國　　111  　年　　7　　月　　29　  日
附件
臺灣臺南地方檢察署檢察官聲請簡易判決處刑書
                                   111年度調偵字第1260號
　　被　　　告　郭健良　男　41歲（民國00年0月00日生）
　　　　　　　　　　　　住○○市○○區○○街00巷00號
　　　　　　　　　　　　國民身分證統一編號：Z000000000號
上列被告因傷害案件，業經偵查終結，認為宜以簡易判決處刑，
茲將犯罪事實及證據並所犯法條分敘如下：
　　　　犯罪事實
一、郭健良與吳鴻良於工作時發生爭執，竟基於傷害之犯意，於
    民國111年2月11日10時許，在臺南市○○區鎮○路0號前，持木
    條毆打吳鴻良，造成吳鴻良受有頭部損傷、挫傷併血腫及右
    側手部撕裂傷等傷害。　　
二、案經吳鴻良訴由臺南市政府警察局麻豆分局移送偵辦。
　　　　證據並所犯法條
一、上開犯罪事實，業據被告郭健良坦承不諱，核與告訴人吳鴻
    良指訴情節相符，並有奇美醫療財團法人柳營奇美醫院診斷
    證明書、刑案照片等在卷可稽，是被告犯嫌已堪認定。
二、核被告所為，係犯刑法第277條第1項傷害罪嫌。
三、依刑事訴訟法第451條第1項聲請逕以簡易判決處刑。
　　此　　致
臺灣臺南地方法院
中　　華　　民　　國　 111　　年　　6 　　月　　17　　日
　　　　　　　　　　　　　　　檢察官   董 詠 勝
本件證明與原本無異　　　　　　　　　　　　　　　　　　　
中　　華　　民　　國　 111　　年　　6 　　月　　22　　日
                              書記官   何 佩 樺